臺灣桃園地方法院民事裁定　　　　　　　 110年度亡字第30號
聲　請　人　謝文通　

代　理　人　陳桂香　
相　對　人　謝萬勝　　失蹤前最後住所：


　
上列聲請人聲請對相對人宣告死亡事件，本院裁定如下：
    主  文
宣告謝萬勝（男，民國0 年00月0 日生，身分證統一編號：Z000000000號，失蹤前最後住所：桃園市○○區○○里0 鄰○○路0
段000 巷00號）於民國78年1 月22日下午12時死亡。
聲請程序費用由相對人遺產負擔。
    理  由
一、聲請意旨略以：聲請人為失蹤人謝萬勝之養子，失蹤人謝萬
    勝係民國0 年00月0 日生，現年102 歲，雖設籍桃園市○○
    區○○路0 段000 巷00號，然謝萬勝於68年1 月22日起失蹤
    ，聲請人於103 年5 月29日向警局申報為失蹤人口，現失蹤
    已逾42年，有失蹤人口資料報表、戶籍謄本可證。爰依家事
    事件法第155 條規定，聲請裁定准為死亡宣告等語。
二、按失蹤人失蹤滿10年後，法院得因利害關係人或檢察官之聲
    請，為死亡之宣告；修正之民法總則第8 條之規定，於民法
    總則施行後修正前失蹤者，亦適用之，但於民法總則修正前
    ，其情形已合於修正前民法總則第8 條之規定者，不在此限
    ，71年1 月4 日修正公布前之民法總則第8 條第1 項及民法
    總則施行法第3 條第3 項分別定有明文。
三、經查，聲請人前揭主張之事實，業據提出前述資料為證，並
    經本院依職權調查得知失蹤人謝萬勝未有刑事前案紀錄、未
    在監所、無出入境紀錄、無勞保及健保投保紀錄且未曾經警
    局尋獲（卷第10頁至第20-2頁），堪信聲請人主張謝萬勝於
    68年1 月22日失蹤之情為真實。謝萬勝於68年1 月22日失蹤
    時年61歲，其失蹤已滿10年，符合得為死亡宣告之10年法定
    期間。
四、按宣告死亡之裁定應確定死亡之時。受死亡宣告者，以判決
    內所確定死亡之時，推定其為死亡。前項死亡之時，應為前
    條各項所定期間最後日終止之時，但有反證者，不在此限。
    家事事件法第159 條第1 項、民法第9 條分別定有明文。查
    聲請人前經本院110 年度亡字第30號裁定准許對相對人為公
    示催告，並於110 年6 月17日將本院公示催告裁定刊登新聞
    紙在案，有其提出新聞紙乙份在卷可稽，今申報期已屆滿，
    未據失蹤人陳報其生存或知其生死者陳報其所知，而聲請人
    為相對人之養子，其於相對人失蹤滿10年後，聲請對之為死
    亡宣告，揆諸上揭規定，自屬有據。又相對人係於68年1 月
    22日失蹤，計至78年1 月22日屆滿10年，自應推定相對人於
    是日下午12時為死亡之時，准予依法宣告。
五、依家事事件法第154 條第3 項，裁定如主文。
中    華    民    國   110    年    10    月    18    日
                  家事法庭  法  官   張淑芬
上列正本證明與原本無異。
如對本裁定抗告須於裁定送達後10日內向本院提出抗告狀，並繳
納抗告裁判費新台幣1,000 元。
中    華    民    國   110    年    10    月    18    日
                            書記官   邱信璋